【裁判字號】    99,交抗,1578
【裁判日期】    990730
【裁判案由】    違反道路交通管理處罰條例
【裁判全文】
臺灣高等法院交通事件裁定            99年度交抗字第1578號
抗  告  人
即受處分人  甲○○
上列抗告人因違反道路交通管理處罰條例案件，不服臺灣板橋地
方法院中華民國99年5月25日所為裁定（99年度交聲字第651號）
，提起抗告，本院裁定如下：
    主  文
抗告駁回。
    理  由
一、原處分機關（交通部公路總局臺北區監理所蘆洲監理站）處
    分意旨略以：抗告人即受處分人（下稱受處分人）甲○○於
    民國98年6月19日下午1時51分許，騎乘車牌號碼為GIU-988
    號重型機車，沿臺北縣三重市○○路往中正北路方向之內側
    車道內行駛，於行經重陽路與中正北路之設有燈光號誌管制
    之交岔路口時，因有「機車未依規定兩段式左轉」之違規行
    為，經臺北縣政府警察局依據採證照片逕行舉發，爰依道路
    交通管理處罰條例第48條第1項第2款、第63條第1項第1款（
    裁決書漏載第1款）之規定，裁處受處分人罰鍰新臺幣（下
    同）1,800元，並記違規點數1點。
二、原裁定意旨略以：受處分人於前揭時、地騎乘上開重型機車
    ，有道路交通管理處罰條例第48條第1項第2款規定之違規事
    由存在，原處分機關所為上開裁罰並無不當，裁定駁回受處
    分人之異議等語。
三、抗告意旨略以：受處分人在中正北路與重陽路交岔口，因紅
    燈暫停在機車暫停格內等綠燈再前行，有監理站舉發照片可
    查，請鈞院詳查以體恤民艱云云。
四、經查：
  (一)本件原處分機關裁決書係於99年2月1日合法送達受處分人後
    ，受處分人旋於同日提出陳述單表示不服，應已向原處分機
    關聲明異議，其雖未以司法狀紙為之，然非不得補正事項，
    要不影響其聲明異議之效力，且本件受處分人之陳述並非於
    裁決前提出，尚不得拘泥於受處分人所使用原處分機關提供
    之制式交通違規及查詢單上之文字為「陳述」及書狀格式不
    符，即率斷受處分人係對未裁處前之交通違規提出「陳述」
    。異議人嗣於99年3月10日再提出之聲明異議狀，其異議內
    容與前開陳述單不服內容均係否認有騎乘機車違規左轉乙情
    ，足認異議人於99年2月1日提出陳述單之真意，係對不服原
    處分機關所為之本件裁處聲明異議，異議人固因不諳聲明異
    議程序而誤為提出陳述單，惟其已先於99年2月1日提出之陳
    述單聲明異議，復於99年3月10日提出聲明異議書狀補正其
    格式。準此，本件裁決書於99年2月1日合法送達後，異議人
    即於同日向原處分機關聲明異議，自未逾法定20日聲明異議
    期間，於法尚無不合，先予敘明。
  (二)抗告人於上揭時地，因騎乘上開重型機車有「機車未依規定
    兩段式左轉」之違規事實，為警依據採證照片逕行舉發後，
    經原處分機關以受處分人違反道路交通管理處罰條例第48
    條第1項第2款之規定，裁處罰鍰1,800元，並依同條例第63
    條第1項第1款（裁決書漏載第1款）規定，記違規點數1點等
    情，有臺北縣政府警察局舉發違反道路交通管理事件通知單
    、交通部公路總局臺北區監理所蘆洲監理站99年1月25日以
    北監蘆字第裁46裁46-CG0000000號違反道路交通管理事件裁
    決書在卷可稽。
  (三)受處分人對於其在上揭時地，騎乘上開重型機車，行經臺北
    縣三重市○○路往中正北路方向一情不諱（參受處分人所提
    之異議狀及抗告狀），雖其以前揭情詞置辯。惟依卷附採證
    照片所示（原審卷第4頁），受處分人騎乘之上開重型機車
    係自行駛之重陽路往中正北路方向內側車道，駛入重陽路與
    中正北路交岔路口內，並左轉駛入中正北路，而在重陽路、
    中正北路交岔路口之銜接處地面，均繪設有機車停等區○○
    ○○○路往中正北路交岔路口前之人行道旁及該交岔路口上
    方之人行天橋，均設有「機慢車兩段左轉標誌」之號牌，有
    臺北縣政府警察局99年2月26日北縣警交字第0990028344 號
    函函附之採證照片在卷可稽（原審卷第9至11頁），況且依
    上開採證照片所示，重陽路車道上車輛行駛之情形甚為空曠
    ，受處分人如欲直行，自應騎乘上開重型機車循重陽路前進
    ，豈會靠左行駛在內側車道，並停在重陽路與中正北路交岔
    路口之銜接處地面，足見受處分人係欲左轉中正北路而非直
    行重陽路無疑。是受處分人於上揭時地，騎乘上開重型機車
    顯有「機車未依規定兩段式左轉」之違規行為無誤。受處分
    人辯稱伊因紅燈暫停於機車暫停格內等綠燈再前行，並無違
    規左轉云云，與上開事證不符，要非可採。
五、綜上所述，原審以受處分人上開交通違規行為明確，原處分
    機關依道路交通管理處罰條例第48條第1項第2款、第63條第
    1項第1款（裁決書漏載第1款）規定，裁處受處分人罰鍰1,8
    00元，並記違規點數1點，並無違誤，而駁回受處分人之異
    議，經核並無不當。受處分人猶執持前詞指摘原裁定為不當
    ，為無理由，應予駁回。
據上論結，應依刑事訴訟法第412條，裁定如主文。
中    華    民    國    99    年    7     月    30    日
                  刑事第二十一庭審判長法  官  蔡聰明
                                      法  官  趙文
                                      法  官  楊力進
以上正本證明與原本無異。
本件不得再抗告。
                                      書記官  彭威翔
中    華    民    國    99    年    7     月    30    日

司法院資訊處製作；財團法人民間司法改革基金會備份。
